臺灣桃園地方法院刑事裁定　　　　　　　 110年度提字第80號
聲　請　人
即受逮捕人　邱昌聖


上列聲請人即受逮捕人因違反毒品危害防制條例案件聲請提審，
本院裁定如下：
    主  文
聲請駁回，邱昌聖並解返桃園市政府警察局楊梅分局草湳派出所
。
    理  由
一、聲請意旨略以：伊因友人即另案被周學文遭查獲違反毒品危
    害防制條例案件，伊前往警局配合調查，之後在警局警員要
    伊脫鞋檢查，伊也配合，在伊脫鞋墊時，警員就突然壓制伊
    ，還用腳踢伊肚子，之後現場雖然查獲有1 包毒品，但該包
    毒品不是伊的，且警員從未在聲請人身上查獲毒品，而周學
    文也稱聲請人沒有拿毒品給周學文，逮捕程序違法等語。
二、按人民被法院以外之任何機關逮捕、拘禁時，其本人或他人
    得向逮捕、拘禁地之地方法院聲請提審。法院審查後，認為
    不應逮捕、拘禁者，應即裁定釋放；認為應予逮捕、拘禁者
    ，以裁定駁回之，並將被逮捕、拘禁人解返原解交之機關，
    提審法第1 條第1 項前段、第9 條第1 項亦有明文。又按現
    行犯，不問何人得逕行逮捕之。犯罪在實施中或實施後即時
    發覺者，為現行犯，刑事訴訟法第88條第1 項、第2 項復定
    有明文。現行犯或準現行犯之逮捕，只要有相當理由相信被
    逮捕人為現行犯或準現行犯，即得合法逮捕，且相當理由之
    認定無經嚴格證明而得百分之百確信為必要，倘執法者依當
    時事實及情況，客觀形成相當的相信，認為被逮捕人為現行
    犯或準現行犯，應認為即成立相當理由。
三、經查，經聲請人即被逮捕人邱昌聖、逮捕機關警員於本院訊
    問時陳述意見後，並依警員之陳述、警員職務報告並佐以本
    院勘驗警員密錄器結果，本件逮捕機關警員乃查獲另案被告
    周學文涉嫌持有第二級毒品，在場之聲請人一同前往警局協
    助調查，而在聲請人自行將所穿鞋子脫下證明其身上無持有
    毒品時，聲請人伸手進入鞋子呈不明動作長達10秒以上，且
    於警員伸手要拿鞋子時，一改之前配合態度，將該鞋緊抱胸
    口，又於警員質疑其是否在藏匿物品時，亦未交出鞋子，而
    遭警員壓制，之後警員旋即在聲請人原所坐之椅子下方查獲
    一包透明結晶而予以逮捕。依上情節，可知警員以聲請人自
    願脫下鞋子配合檢查後，卻伸手在鞋內呈不明舉動長達10秒
    以上時間，又於警員懷疑是否在藏匿毒品時，一改原先配合
    之態度，而始終不交付該鞋子並將該鞋緊抱於胸口，故予以
    壓制，復旋即在被告原處位置發現一疑似毒品之結晶1 包，
    且該包結晶經初步檢驗確呈第二級毒品甲基安非他命陽性反
    應，而出於相當理由懷疑聲請人涉犯毒品危害防制條例第11
    條第2 項持有第二級毒品罪，並依刑事訴訟法第88條第1 項
    、第2 項規定認聲請人屬持有第二級毒品之現行犯而予以逮
    捕，經核與刑事訴訟法第88條第1 、2 項規定，於法並無不
    合。至聲請人指摘警員有故意踢其肚子之傷害行為，惟經本
    院勘驗結果密錄器結果，至多僅能認為警員有使用強制力壓
    制聲請人之行為，尚難認警員有何故意傷害聲請人之意思致
    逮捕程序違法，是聲請人上開主張，自難憑採。從而，本件
    聲請無理由，應予駁回，聲請人並解返原解交之機關桃園市
    政府警察局楊梅分局草湳派出所。
四、依提審法第9條第1項後段，裁定如主文。
中    華    民    國   110    年    11    月    1     日
                  刑事第十三庭  法  官  郭鍵融
以上正本證明與原本無異。
如不服本裁定，應於裁定送達後5 日內向本院提出抗告狀。
                                書記官  李佳玲
中    華    民    國   110    年    11    月    1     日